【裁判字號】    97,易,340
【裁判日期】    970804
【裁判案由】    竊盜
【裁判全文】
臺灣嘉義地方法院刑事判決        九十七年度易字第三四０號
公  訴  人  臺灣嘉義地方法院檢察署檢察官
被      告  乙○○
            丙○○
上列被告等因加重竊盜案件，經檢察官提起公訴（97年度偵字第
3409號），因被告等於本院準備程序中就被訴事實為有罪之陳述
，經本院裁定以簡式審判程序審理判決如下：
    主  文
乙○○共同犯攜帶兇器竊盜罪，累犯，處有期徒刑玖月，扣案之
鉗子壹支沒收。
丙○○共同犯攜帶兇器竊盜罪，處有期徒刑陸月，如易科罰金以
新臺幣壹仟元折算壹日，扣案之鉗子壹支沒收。
    事  實
一、乙○○有多項前案紀錄，於民國九十三年間，曾因施用毒品
    案件，經本院九十三年度嘉簡字第七０七號刑事簡易判決，
    判處有期徒刑五月，如易科罰金以銀元三百元折算一日，於
    九十三年八月三十日確定，於九十五年四月十九日縮刑期滿
    執行完畢，其與丙○○二人共同基於意圖為自己不法所有而
    加重竊盜之犯意聯絡，於九十七年五月七日晚間十一時許，
    由丙○○駕駛車牌號碼Y六－四七四六號自用小貨車搭載乙
    ○○至位於嘉義縣大林鎮○○里○○路○段八００號甲○○
    所有之豬舍後，二人一同進入豬舍內，先由乙○○持其所有
    客觀上足以為兇器之鉗子一支剪斷豬舍內固定大型鐵製電風
    扇之鐵絲，二人再合力將電風扇搬運至貨車上，以此方式竊
    取大型鐵製電風扇四具，得手後即駕車逃離現場。嗣於同日
    晚間十一時四十五分許，在嘉義縣大林鎮嘉一六二線公路三
    和段為警查獲，並當場自上開貨車上扣得該四具風扇及乙○
    ○所有供犯本件所用之鉗子一支，而查悉上情。
二、案經嘉義縣政府警察局民雄分局報告臺灣嘉義地方法院檢察
    署檢察官偵查後起訴。
    理  由
一、本件係經被告乙○○、丙○○於準備程序當庭就被訴事實為
    有罪之陳述，經本院裁定改依簡式審判程序審理，則依刑事
    訴訟法第二百七十三條之二、同法第一百五十九條第二項之
    規定，不適用傳聞法則有關限制證據能力之相關規定，合先
    敘明。
二、上揭犯罪事實，業經被告乙○○、丙○○於本院審理時坦承
    不諱，核與證人即三和里里長簡春山於警詢時之指訴大致相
    符，且被告乙○○於偵查中亦供稱其與丙○○一同進入豬舍
    ，其持鉗子剪斷鐵絲時，丙○○亦在場，二人合力搬風扇等
    語，並有扣押書、現場及贓物照片六幀附卷可稽，復有扣案
    之鉗子一把可資佐證，上開補強證據，已足資擔保被告二人
    任意性自白之真實性，核與事實相合，堪以認定。本件事證
    明確，應依法論科。
三、按刑法第三百二十一條第一項第三款之攜帶兇器竊盜罪，係
    以行為人攜帶兇器竊盜為加重條件，此所謂兇器，其種類並
    無限制，凡客觀上足對人之生命、身體、安全構成威脅，具
    有危險性之兇器均屬之，且只須行竊時攜帶此種具有危險性
    之兇器為已足，並不以攜帶之初有行兇之意圖為必要，最高
    法院七十九年臺上字第五二五三號判例意旨可資參照。查被
    告行竊時所持之鉗子一支，為金屬材質，有相當重量，業經
    本院審理時當庭勘驗並提示予被告確認無誤，客觀上足認對
    人之生命、身體、安全構成威脅，自屬具危險性之兇器。核
    被告二人所為，均係犯刑法第三百二十一條第一項第三款之
    攜帶兇器竊盜罪。被告二人就前開犯行，互有犯意聯絡與行
    為分擔，均為共同正犯。被告乙○○曾因施用毒品案件，經
    本院九十三年度嘉簡字第七０七號刑事簡易判決，判處有期
    徒刑五月，如易科罰金以銀元三百元折算一日，於九十三年
    八月三十日確定，於九十五年四月十九日縮刑期滿執行完畢
    ，有臺灣高等法院被告前案紀錄表附卷可稽，其受有期徒刑
    之執行完畢後，五年內再犯本件有期徒刑以上之罪，為累犯
    ，應依刑法第四十七條第一項規定，加重其刑。爰審酌被告
    乙○○素行不佳，不思進取行竊他人財物，本應重懲，惟念
    其經濟狀況欠佳，為求小利致罹刑章，及其犯罪手段、犯後
    態度良好等一切情狀，量處如主文第一項所示之刑；被告丙
    ○○素行尚可，貪圖小利而為犯行，經濟狀況欠佳，智識程
    度不高，及其犯罪手段、犯後態度尚佳等一切情狀，量處如
    主文第二項所示之刑，並諭知易科罰金之折算標準。扣案之
    鉗子一支，為共同被告乙○○所有，係供被告犯本件所用之
    物，業據被告乙○○供明在卷，應依刑法第三十八條第一項
    第二款宣告沒收。
據上論斷，應依刑事訴訟法第二百七十三條之一第一項、第二百
九十九條第一項前段，刑法第二十八條、第三百二十一條第一項
第三款、第四十七條第一項、第四十一條第一項前段、第三十八
條第一項第二款，判決如主文。
本案經檢察官廖俊豪到庭執行職務。
中    華    民    國  九十七  年    八    月    四    日
                  刑事第二庭  法  官   陳正昇
上列正本證明與原本無異。
如不服本判決，應於判決送達後十日內向本院提出上訴狀，上訴
書狀依法應敘述具體理由，如未敘述具體理由者，應於上訴期間
屆滿後二十日內補提理由書於本院（均應附繕本）。告訴人或被
害人如對於本判決不服者，應具備理由請求檢察官上訴，其上訴
期間之計算係以檢察官收受判決正本之日期為準。
中    華    民    國  九十七  年    八    月    四    日
                              書記官   侯麗茹
附錄法條：
中華民國刑法第321條
（加重竊盜罪）
犯竊盜罪而有左列情形之一者，處六月以上、五年以下有期徒刑
：
一、於夜間侵入住宅或有人居住之建築物、船艦或隱匿其內而犯
之者。
二、毀越門扇、牆垣或其他安全設備而犯之者。
三、攜帶兇器而犯之者。
四、結夥三人以上而犯之者。
五、乘火災、水災或其他災害之際而犯之者。
六、在車站或埠頭而犯之者。
前項之未遂犯罰之。


司法院資訊處製作；財團法人民間司法改革基金會備份。
